臺灣板橋地方法院刑事判決　　　　　　　 94年度訴字第210號
公　訴　人　臺灣板橋地方法院檢察署檢察官
被　　　告　甲○○
公設辯護人　本院公設辯護人　吳天明
上列被告因槍砲彈藥刀械管制條例案件，經檢察官提起公訴（
93年度偵字第16096 號），及移請併案審理（94年度偵字第2767
號）本院判決如下：
    主  文
甲○○未經許可製造其他可發射子彈具有殺傷力之改造手槍，處
有期徒刑伍年貳月，併科罰金新台幣參萬元，罰金如易服勞役，
以新台幣玖佰元即銀元參佰元折算壹日，扣案如附表一所示之物
均沒收；又傷害人之身體，處有期徒刑貳月，扣案之棒球棒壹支
沒收；應執行有期徒刑伍月參月，併科罰金新台幣參萬元，罰金
如易勞役，以新台幣玖佰元即銀元參佰元折算壹日，扣案如附表
一所示之物、棒球棒壹支均沒收。
    事  實
一、甲○○明知未經主管機關許可，不得之製造、持有具有殺傷
    力之改造手槍、子彈，而於民國（下同）93年9 月上旬某日
    ，在台北市西門町某店名不詳之玩具模型店內，購買仿WALT
    HER 廠PPK/S 型半自動玩具手槍1 把（含彈匣2 個，槍枝管
    制編號0000000000號）及玩具金屬彈殼數十顆，詎其未經中
    央主管機關即內政部許可，竟於93年9 月下旬將其購得之仿
    WALTHER 廠PPK/S 型半自動玩具手槍之金屬槍管拆上，拿到
    台北縣三重市、蘆洲市交界處之某模具工廠，委託工廠內不
    知情之成年工人以該工廠內之鑽孔機將該槍管中之阻鐵鑽通
    ，隨即取回其位於台北板橋市○○街229 號2 樓之住處，將
    槍管套入槍身，以此方式製造成具有殺傷力可發射子彈之改
    造手槍，復於同地再將前開其購得之玩具金屬彈殼，以其所
    有如附表一所示之工具及如附表二編號10其母親所有置於家
    中之銼刀，將彈殼拆開後裝入火藥後再塞入金屬彈頭，接續
    製造成具殺傷力之改造子彈35顆，並在其家中未經許可持有
    上開改造手槍及子彈，另於同年10月9 日中午12時許，在其
    前開住處與其女友乙○○因細故發生口角，甲○○另基於傷
    害人之身體之故意，持其所有之棒球棒一支毆打乙○○外，
    並徒手抓乙○○之頭部撞擊地面，致乙○○受有頭、臉部、
    背部及右後臀部挫傷併皮下血腫等傷害。嗣因乙○○向台北
    縣政府警察局海山分局報案後，經警於93年10月9 日下午3
    時許，至前址經得甲○○同意自願接受搜索後始查悉上情，
    並當場扣案得其所有如附表一所示之各式工具、改造可發射
    子彈具有殺傷力之改造手槍（含彈匣2 個，槍枝管制編號
    0000000000號）一把及有殺傷力之改造子彈35顆、預備供製
    造子彈用之玩具金屬彈殼6 顆、金屬彈頭4 顆等物以及棒球
    棒一支。
二、案經臺北縣警察局海山分局報請臺灣板橋地方法院檢察署檢
    察官偵查起訴及告訴人乙○○訴請臺灣板橋地方法院檢察署
    檢察官移請併案審理。
    理  由
一、訊據被告甲○○對於上揭時地改造槍彈之犯行坦承不諱，且
    有如附表一所示等物扣案及現場照片18幀可資佐證，又上開
    改造手槍、子彈、金屬彈頭經送內政部警政署刑事警察局鑑
    驗，認手槍係仿WALTHER 廠PP K/S型半自動手槍製造之玩具
    手槍，主要材質為金屬，並換裝以土造金屬槍管，可擊發適
    用之子彈，具有殺傷力；子彈35顆，均係直徑約8.0mm 金屬
    彈頭之土造製子彈，經採樣12顆試射，均可擊發，認均具有
    殺傷力，另其中6 顆係玩具金屬彈殼；而金屬彈頭為直徑
    8.0mm 之土造金屬彈頭等情，業據該局以93年10月29日刑鑑
    字第0930205897號鑑驗通知書函明存卷。另被告甲○○傷害
    告訴人乙○○之犯行，被告於本院審理中固坦承傷害之事實
    ，惟否認持用棒球棒毆打告訴人乙○○，惟據被告甲○○於
    警詢、檢察官偵查就持用棒球棒毆打告訴人乙○○等傷害細
    節陳述綦詳，核與告訴人乙○○於警詢、檢察官偵查中所證
    述、指訴遭傷害等情相符，而證人乙○○於審判外之上開陳
    述，經被告於本院審判程序中同意作為證據，本院審酌該陳
    述於案發後不久作成，復於檢察官偵查中具結証述自無構陷
    之不可信情況，且與被告之自白相符，自得為證據。此外，
    復有家庭暴力事件驗傷診斷書1 紙、照片7 幀及代保管條一
    紙在卷可資佐証，被告於本院審理中否認持棒球棒毆打告訴
    人，並改稱僅以徒手為之，無非欲淡化其傷害告訴人之情節
    ，而翻異前詞，於本院審理中所辯自不足採信，綜此，本件
    事證已甚明確，被告上開犯行堪以認定。
二、被告未經許可製造槍、彈犯行，係犯修正前槍砲彈藥刀械管
    制條例第11條第1 項之未經許可，製造可發射子彈具有殺傷
    力之改造手槍罪及槍砲彈藥刀械管制條例第12條第1 項未經
    許可製造子彈罪。按被告上開製造可發射子彈具有殺傷力之
    改造手槍之行為後，槍砲彈藥刀械管制條例業經修正，並於
    94年1 月26日經總統公布，而於94年1 月28日生效，修正後
    之槍砲彈藥刀械管制條例刪除舊法第11條，並於修正後之槍
    砲彈藥刀械管制條例第8 條第1 項修正為：未經許可，製造
    、販賣或運輸鋼筆槍、瓦斯槍、麻醉槍、獵槍、空氣槍或第
    4 條第1 項第1 款所定其他可發射金屬或子彈具有殺傷力之
    各式槍砲者，處無期徒刑或5 年以上有期徒刑，併科新臺幣
    10 00 萬元以下罰金。而未經許可，製造可發射子彈具有殺
    傷力之改造手槍者，依修正前槍砲彈藥刀械管制條例第11條
    第1 項之規定，其法定刑為5 年以上有期徒刑，併科新臺幣
    1000萬元以下罰金，修正後同條例第8 條第1 項規定之法定
    刑則為無期徒刑或5 年以上有期徒刑，併科新臺幣1000萬元
    以下罰金，經比較新舊法之結果，以修正前槍砲彈藥刀械管
    制條例第11條第1 項之規定較有利於被告，是依刑法第2條
    第1 項但書之規定，自應適用修正前槍砲彈藥刀械管制條例
    第11條第1 項之規定論處，合先敘明。另被告利用不知情之
    成年工人鑽穿槍管，以遂行其製造可發射子彈具有殺傷力之
    改造手槍之行為，係利用無犯罪故意之人而實施其犯罪，應
    為製造可發射子彈具有殺傷力之改造手槍罪之間接正犯（此
    部分檢察官起訴書漏未記載，容有未洽，併此說明）。又被
    告傷害之犯行，係犯刑法第277 條第1 項之普通傷害罪。被
    告製造其他可發射子彈具有殺傷力之改造手槍及子彈後，加
    以持有之行為，為該製造行為所吸收，不另論罪。又被告自
    承：其係改造手槍完成後，復於同時期一週內再製造子彈，
    且依查扣之子彈中均尚有半成品觀之，被告製造子彈之行為
    仍持續進行中，應認其購買槍彈之初，即係基於一個製造槍
    、彈之犯意決定，其製造槍、彈之犯行，均係為達成其同一
    犯罪，而基於一個接續製造之犯意，在相同地點、接近時間
    內接續製造上開改造槍枝及子彈，係以一個接續行為觸犯修
    正前槍砲彈藥刀械管制條例第11條第1 項之未經許可製造其
    他可發射子彈具有殺傷力之改造手槍罪及槍砲彈藥刀械管制
    條例第12條第1 項之未經許可製造子彈罪，應依刑法第55
    條想像競合犯之規定，從一較重之未經許可製造其他可發射
    子彈具有殺傷力之改造手槍罪論處。又被告所犯未經許可製
    造其他可發射子彈具有殺傷力之改造手槍罪及普通傷害罪二
    罪間，其犯意各別，犯罪構成要件又不相同，應予分論併罰
    。爰審酌被告犯罪之動機、目的、手段、所生危害、犯罪後
    態度良好等一切情狀，判處如主文所示之刑，及罰金易服勞
    役之折算標準，並定其應執行之刑及罰金易服勞役之折算標
    準，以資懲儆。至公設辯護人辯護稱：被告坦承犯行，且製
    造技術只停留於初淺階段，其製造之改造手槍之殺傷力，非
    制式手槍精密技術製造之手槍得以比擬，因案發時失業，一
    時無聊因好奇，製造槍自己把玩，並無販賣或供己或他人犯
    罪之意圖，對社會公眾之影響不大，情節尚屬輕微等情，請
    求本爰引刑法第59條之規定減輕其刑云云，茲查被告所製造
    之改造手槍之殺傷力固無法與制式手槍之殺傷力相比擬，惟
    槍砲彈藥刀械管制條例立法之始即對製造不同槍彈給予法律
    上不同之評價，況且被告改造之手槍為金屬槍管，具有殺傷
    力，且製造之子彈多達35顆，對社會治安之危害非輕，豈是
    一時好奇可以言喻，復按被告並非自行主動報繳槍、彈，實
    難以因警及時查獲全數槍、彈，減輕對社會之危害為由，以
    減輕其應受之非難，予以輕縱，是辯護人請求爰引刑法第59
    條之規定，似非允當，併此說明。綜此，扣案可發射子彈具
    有殺傷力之改造手槍（含彈匣2 個，槍枝管制編號0000
    000000號）一把，係屬違禁物，爰依刑法第38條第1 項第1
    款規定宣告沒收。至扣案改造子彈35顆，其中12顆業經試射
    滅失，有前開槍彈鑑定書可參，已非違禁物，毋庸再為沒收
    之諭知，至所餘23顆改造子彈，係屬違禁物，亦應依刑法第
    38條第1 項第1 款規定宣告沒收，另玩具金屬彈殼6 顆、金
    屬彈頭4 顆以及如附表一所示之改造工具，係被告所有，供
    本件犯罪所用或預備之物，業據其承明在卷，爰依刑法第38
    條第1 項第2 款，併予宣告沒收，另扣案由警局代保管中之
    棒球棒一支係被告所有，供本件傷害犯罪所用之物，自得依
    刑法第38條第1 項第2 款，併予宣告沒收；另扣案如附表二
    所示之工具等，被告否認為其所有或與本件犯罪無關，此外
    復查無其他証據証明與本件犯罪有關，爰不另為沒收之諭知
    ，併此說明。
三、至檢察官移送併辦（94年度偵字第2767號）部分，與公訴人
    起訴書所載傷害部分，為同一事實，本院自得併予審究，併
    此說明。
據上論斷，應依刑事訴訟法第299 條第1 項前段，修正前槍砲彈
藥刀械管制條例第11條第1 項，槍砲彈藥刀械管制條例第12條第
1 項、刑法第277 條第1 項、第11條前段、第2 條第1 項但書、
第55條、第51條第5 、9 、10款、第42條第2 項前段、第38條第
1項 第1 、2 款，罰金罰鍰提高標準條例第2 條，現行法規所定
貨幣單位折算新臺幣條例第2 條，判決如主文。
本案經檢察官蘇揚旭到庭執行職務。
中　　華　　民　　國　　94　　年　　4 　　月　　21　　日
                  刑事第三庭  審判長法  官    李釱任
                                    法　官    徐子涵
                                    法　官    白光華
以上正本證明與原本無異
如不服本判決應於送達後10日內向本院提出上訴狀
                                    書記官  　張惠芳
中　　華　　民　　國　　94　　年　　4 　　月　　21　　日
附錄本案論罪科刑法條全文：
修正前槍砲彈藥刀械管制條例第11條第1項
 未經許可，製造、販賣或運輸第 4 條第 1 項第 1 款所稱其他
可發射金屬或子彈具有殺傷力之各式槍砲者，處五年以上有期徒
刑，併科新臺幣一千萬元以下罰金。
中華民國刑法第277條
 (普通傷害罪)
傷害人之身體或健康者，處三年以下有期徒刑、拘役或一千元以
下罰金。
附表一
┌──┬──────┬────┬───────────┐
│編號│品        名│數    量│備                  註│
├──┼──────┼────┼───────────┤
│1   │改造手槍（仿│一把    │含彈匣2 個，槍枝管制編│
│    │WALTHER 廠PP│        │號0000000000號        │
│    │K/ S型半自動│        │                      │
│    │手製造之玩具│        │                      │
│    │手槍改造而來│        │                      │
│    │)           │        │                      │
├──┼──────┼────┼───────────┤
│2   │改造子彈    │二十三顆│                      │
│    │            │        │                      │
├──┼──────┼────┼───────────┤
│3   │玩具金屬彈殼│六顆    │預備供製造子彈所用之物│
├──┼──────┼────┼───────────┤
│4   │金屬彈頭    │四顆    │預備供製造子彈所用之物│
├──┼──────┼────┼───────────┤
│5   │斜口鉗      │四支    │改造槍、彈之工具      │
├──┼──────┼────┼───────────┤
│6   │尖嘴鉗      │三支    │改造槍、彈之工具      │
├──┼──────┼────┼───────────┤
│7   │內六角起子  │一支    │改造槍、彈之工具      │
├──┼──────┼────┼───────────┤
│8   │螺絲起子    │四支    │改造槍、彈之工具      │
└──┴──────┴────┴───────────┘
附表二
┌──┬──────┬────┬───────────┐
│編號│品        名│數    量│備                  註│
├──┼──────┼────┼───────────┤
│1   │鑽頭        │六支    │                      │
├──┼──────┼────┼───────────┤
│2   │槍枝細微零件│二十一個│                      │
├──┼──────┼────┼───────────┤
│3   │彈簧        │三個    │                      │
├──┼──────┼────┼───────────┤
│4   │手槍護木    │四個    │                      │
├──┼──────┼────┼───────────┤
│5   │槍管（半成品│四支    │                      │
│    │）          │        │                      │
├──┼──────┼────┼───────────┤
│6   │槍身（半成品│二把    │                      │
│    │）          │        │                      │
├──┼──────┼────┼───────────┤
│7   │梅花板手    │一支    │                      │
├──┼──────┼────┼───────────┤
│8   │通槍工具    │一支    │                      │
├──┼──────┼────┼───────────┤
│9   │銼刀        │四支    │供改造槍、彈所用，惟非│
│    │            │        │被告所有              │
├──┼──────┼────┼───────────┤
│10  │砂輪機      │一台    │                      │
├──┼──────┼────┼───────────┤
│11  │工作平台    │一台    │                      │
├──┼──────┼────┼───────────┤
│12  │鑽孔機      │一台    │                      │
└──┴──────┴────┴───────────┘
